臺灣桃園地方法院刑事判決
111年度審交易字第5號
公  訴  人  臺灣桃園地方檢察署檢察官
被      告  張世宏


上列被告因公共危險案件，經檢察官提起公訴（110年度偵字第4
1856號），被告於本院準備程序中，就被訴事實為有罪之陳述，
經本院告知簡式審判程序意旨，並聽取當事人之意見後，裁定改
依簡式審判程序審理，判決如下：
    主  文
張世宏駕駛動力交通工具吐氣所含酒精濃度達每公升零點二五毫
克以上，累犯，處有期徒刑陸月，併科罰金新臺幣玖萬元，徒刑
如易科罰金，罰金如易服勞役，均以新臺幣壹仟元折算壹日。
    事實及理由
一、本件犯罪事實及證據，除起訴書犯罪事實欄一第1至2行「經
    臺灣新北地方法院以105年度交易字第244號判決判處有期徒
    刑9月確定」更正為「經臺灣新北地方法院以105年度交易字
    第244號判決判處有期徒刑9月，嗣經上訴，由臺灣高等法院
    以105年度交上易字第493號判決駁回確定」，暨於證據部分
    補充「被告張世宏於本院準備程序及審理中之自白」外，其
    餘均引用如附件檢察官起訴書之記載。
二、新舊法比較：
    按行為後法律有變更者，適用行為時之法律。但行為後之法
    律有利於行為人者，適用最有利於行為人之法律，刑法第2
    條第1項定有明文。查被告張世宏為後，刑法第185條之3規
    定於民國111年1月28日修正公布，並於同年月30日生效施行
    ，而修正前刑法第185條之3第1項第1款原規定：「駕駛動力
    交通工具而吐氣所含酒精濃度達每公升0.25毫克或血液中酒
    精濃度達百分之0.05以上者，處2年以下有期徒刑，得併科2
    0萬元以下罰金」，修正後刑法第185條之3第1項第1款則規
    定：「駕駛動力交通工具而吐氣所含酒精濃度達每公升0.25
    毫克或血液中酒精濃度達百分之0.05以上者，處3年以下有
    期徒刑，得併科30萬元以下罰金」。是比較新舊法之結果，
    修正後刑法第185條之3第1款規定雖未更動該罪之構成要件
    及得科處之法定刑種，然已將有期徒刑、罰金之刑度均予提
    高，應以修正前刑法第185條之3第1項第1款規定對被告較為
    有利。依刑法第2條第1項前段規定，自應適用被告行為時即
    修正前刑法第185條之3第1項第1款之規定處斷。     
三、論罪科刑：  
  ㈠核被告所為，係犯修正前刑法第185條之3第1項第1款不能安
    全駕駛動力交通工具罪。
　㈡查被告前於105年間，因公共危險案件，經臺灣新北地方法院
    以105年度交易字第244號判決判處有期徒刑9月，嗣經上訴
    ，由臺灣高等法院以105年度交上易字第493號判決駁回確定
    ，於107年3月22日執行完畢出監乙節，有臺灣高等法院被告
    前案紀錄表1份在卷足憑，其於受有期徒刑之執行完畢後，5
    年以內故意再犯本案有期徒刑以上之罪，為累犯。依司法院
    大法官釋字第775號解釋意旨，審酌被告上開構成累犯之犯
    罪紀錄，與本案之犯罪類型完全相同，足徵被告猶不知自我
    警惕，對刑罰反應力之薄弱，是認本件適用刑法累犯加重之
    規定加重其最低本刑，並無罪刑不相當之情事，爰依刑法第
    47條第1項規定，就被告本案所犯之罪，加重其刑。
  ㈢爰審酌被告前有多次酒後駕車之前科紀錄，有臺灣高等法院
    被告前案紀錄表1份可考，足見其仍不知悔改，猶枉顧法律
    禁止規範與公眾道路通行之安全，再度於酒後貿然駕駛自用
    小貨車行駛於道路上，本應重懲，惟諒其前次犯行之行為日
    期為105年間，距今已有相當時日，且被告此次酒後駕車測
    得之吐氣所含酒精濃度為0.39毫克，兼衡其於警、偵訊及本
    院審理時均坦承犯行之犯後態度，暨考量其自陳國中畢業之
    教育程度、勉持之家庭經濟狀況、需要照顧罹患乳癌四期之
    母親、希望不要入監，並提出其母之診斷證明書為佐（詳臺
    灣桃園地方檢察署110年度偵字第41856號卷第13頁、本院卷
    第43頁、第45頁）等一切情狀，量處如主文所示之刑，並諭
    知有期徒刑易科罰金及罰金易服勞役之折算標準，以示懲儆
    。
據上論斷，應依刑事訴訟法第273條之1第1項、第299條第1項前
段、第310條之2、第454條第2項，判決如主文。
本案經檢察官楊挺宏提起公訴，檢察官林欣怡到庭執行職務。
中    華    民    國   111    年    4     月    22    日
                  刑事審查庭  法  官  林慈雁
以上正本證明與原本無異。
如不服本判決應於收受判決後20日內向本院提出上訴書狀，並應
敘述具體理由。其未敘述上訴理由者，應於上訴期間屆滿後20日
內向本院補提理由書（均須按他造當事人之人數附繕本）「切勿
逕送上級法院」。
                              書記官  吳秉翰
中　　華　　民　　國　　111 　年　　4 　　月　　25　　日
附錄本判決論罪法條全文：
修正前刑法第185條之3
駕駛動力交通工具而有下列情形之一者，處2年以下有期徒刑，
得併科20萬元以下罰金：
一、吐氣所含酒精濃度達每公升零點二五毫克或血液中酒精濃度
    達百分之零點零五以上。
二、有前款以外之其他情事足認服用酒類或其他相類之物，致不
    能安全駕駛。
三、服用毒品、麻醉藥品或其他相類之物，致不能安全駕駛。
因而致人於死者，處3年以上10年以下有期徒刑；致重傷者，處1
年以上7年以下有期徒刑。
曾犯本條或陸海空軍刑法第54條之罪，經有罪判決確定或經緩起
訴處分確定，於5年內再犯第一項之罪因而致人於死者，處無期
徒刑或5年以上有期徒刑；致重傷者，處3年以上10年以下有期徒
刑。

附件：   
臺灣桃園地方檢察署檢察官起訴書
                                    110年度偵字第41856號
　　被　　　告　張世宏　男　43歲（民國00年0月0日生）
　　　　　　　　　　　　住新北市○○區○○里0鄰○○街0段
　　　　　　　　　　　　　000號4樓
　　　　　　　　　　　　國民身分證統一編號：Z000000000號
上列被告因公共危險案件，已經偵查終結，認應該提起公訴，茲
將犯罪事實及證據並所犯法條分敘如下：
　　　　犯罪事實
一、張世宏前因公共危險案件，經臺灣新北地方法院以105年度
    交易字第244號判決判處有期徒刑9月確定，於民國107年3月
    22日執行完畢出監。詎其猶不知悔改，自110年10月17日上
    午9時至同日上午9時10分許止，在桃園市中壢區榮民南路某
    工地飲酒，明知飲酒後已達不得駕駛動力交通工具之程度，
    仍基於酒後駕駛動力交通工具之犯意，於同日下午2時30分
    許，自該處駕駛車牌號碼000-0000號自小貨車離去，嗣於同
    日下午3時2分許，行經桃園市八德區和平路與東勇街口前，
    為警攔檢盤查，並於同日下午3時3分許，測得吐氣所含酒精
    濃度達每公升0.39毫克。
二、案經桃園市政府警察局八德分局報告偵辦。
　　　　證據並所犯法條
一、上揭犯罪事實，業據被告張世宏於警詢時及偵訊中坦承不諱
    ，復有酒精測定紀錄表及桃園市政府警察局舉發違反道路交
    通管理事件通知單各1份在卷可稽，被告犯嫌堪以認定。
二、核被告所為，係犯刑法第185條之3第1項第1款之公共危險罪
    嫌。又被告前有如犯罪事實欄所載之論罪科刑及執行情形，
    有本署刑案資料查註紀錄表1份附卷可憑，其於徒刑執行完
    畢5年內，故意再犯本件有期徒刑以上之罪，為累犯，請參
    照司法院大法官解釋釋字第775號解釋意旨，審酌依刑法第4
    7條第1項規定，加重其刑。
三、依刑事訴訟法第251條第1項提起公訴。
　  此　致
臺灣桃園地方法院
中　　華　　民　　國　 110　　年　　12  　月　　20  　日
　　　　　　　　 　　　　 檢　察　官   楊挺宏
本件證明與原本無異
中    華    民    國    110   年    12   月     24    日
                          書  記  官   盧憲儀
所犯法條：
中華民國刑法第185條之3
駕駛動力交通工具而有下列情形之一者，處2年以下有期徒刑，
得併科20萬元以下罰金：
一、吐氣所含酒精濃度達每公升零點二五毫克或血液中酒精濃度
    達百分之零點零五以上。
二、有前款以外之其他情事足認服用酒類或其他相類之物，致不
    能安全駕駛。
三、服用毒品、麻醉藥品或其他相類之物，致不能安全駕駛。
因而致人於死者，處3年以上10年以下有期徒刑；致重傷者，處1
年以上7年以下有期徒刑。
曾犯本條或陸海空軍刑法第54條之罪，經有罪判決確定或經緩起
訴處分確定，於五年內再犯第1項之罪因而致人於死者，處無期
徒刑或5年以上有期徒刑；致重傷者，處3年以上10年以下有期徒
刑。